# 现金流量表中吸收投资收到的现金与所有者权益变动表中的关系

提问人：kts533 时间：2014-03-12 19:18:27
吸收投资收到的现金与合并所有者权益表--1.所有者投入资本行的金额是不是必须相等，有没有什么特殊情况？

回答人：chenyiwei
例如涉及股东以非现金财产出资时，会有不等的情况。但因为此类交易涉及金额大而笔数少，可以逐笔核实，因此将该两个数字之间的差异原因核对清楚应当是完全必要的，应该也不困难。